# 有关增资扩股问题向陈版及各位前辈请教

提问人：吕绵绵 时间：2019-12-02 20:00:13
请教陈版及各位前辈：有一公司丙，注册资本 500 万，股东 4 人，其中股东 A 以知识产权出资 200 万元（该知识产权未经过评估），股东 B、C、D三人分别以现金出资 100 万，现金出资后丙公司以 300 万购买了一项技术秘密；现有新股东进入，并对丙公司进行增值扩股，注册资本由 500 万元变更为 2386.3636 万元（已做工商变更），增资扩股前，新股东 E委托评估中介公司对丙公司进行了评估，评估报告显示丙公司基准日的股权全部权益价值为498.74 万元，收益法评估后股东全部权益价值为 1050.00 万元（评估报告写明评估结论仅作为增资扩股用途，不可作为丙专利技术、技术秘密价值的判断依据。），现原股东（ABCD）和新股东（EF）约定，原股东（ABCD）现有公司资产入股 1050 万元，新股东（EF）认股1336.3636 万元，总计 2386.3636 万元，问：是否要按照评估报告调整丙公司原有资产账面价值，同时调整实收资本？

回答人：chenyiwei
不可以。丙公司既不涉及企业改制，也不是非同一控制下合并中一次性被收购 100%股权的被收购方，所以不能按评估值进行账务调整。
另外要指出：最初 “股东 A 以知识产权出资 200 万元（该知识产权未经过评估）”的做法，不符合《公司法》关于 “对作为出资的非货币财产应当评估作价，核实财产，不得高估或者低估作价。法律、行政法规对评估作价有规定的，从其规定” 的规定。建议关注当前该资产的评估值是否低于当初的作价金额。同时由于资产基础法与收益法评估值差异较大，应关注是否存在未在会计上单独确认和计量的无形资产，在收购方的合并报表中对这些满足 “可辨认性标准” 的无形资产予以考虑。

提问人：启航-漫步绿茵 时间：2019-12-04 20:00:13
陈版，如您所说除企业改制和非同一控制下合并中一次性被收购 100% 股权的被收购方两种情况可以按评估值进行账务处理外，其他情况都不能按评估值进行账务调整。问题中丙公司已根据评估报告和新股东的认股将注册资本增加 2386.3636 万元，即新、原股东都认可原股东知识产权及技术秘密 1050 万元的评估价值，现账务不能按照评估值调整实收资本，且原股东也不会在原来基础 500 万基础上增加投资至增资扩股协议中他们认缴的1050 万元，丙公司是否只有减资至1836.3636万元（ 500 万+1336.3636万元）且对原股东 A 以未评估知识产权出资 200 万元补充进行资产评估已满足《公司法》规定？

回答人：chenyiwei
建议新老股东同比例减资，新股东的部分出资不再计入实收资本，而是计入资本公积，同时将老股东以公司原有资产评估增值作价出资的新增实收资本冲回。

提问人：启航-漫步绿茵 时间：2019-12-05 20:00:13
感谢陈版指导，还有如若丙公司以后要上科创板，老股东初始以知识产权的出资未经过评估，违反了相关法律法规形成的瑕疵是否有补救措施？请陈版指导，感谢您。

回答人：chenyiwei
一般采用现金置换出资方式。如果影响金额较大的，置换完成后需运行一段时间方可申报。